Administration communale
Archives départementales du Gers
- Fleurance
  - Personnel.- Secrétaire (1920). Gardes-champêtres (1921-1937). Policier (1936). Préposé à l'octroi (1936). Employés municipaux (1935). Architecte (1924-1925). Salaire des expéditionnaires (1940)., 1920-1940; 2 O 132/23
  - Mairie (1846, 1930). Église (1891-1924). Presbytère (1930). Cimetière, aménagement (1893-1902)., 2 O 132/24
  - Cimetière, gestion des concessions., 1846-1917; 2 O 132/25
  - Cimetière, gestion des concessions., 1918-1940; 2 O 132/26
  - Écoles, école maternelle (1901-1904); école mixte (1917); école de garçons (1892-1927); école de filles (1881-1901); école du hameau Lagarde (1888-1922); école des frères de la doctrine chrétienne (1845-1864); collège (1860-1865). Mobilier scolaire (1882-1883)., 1845-1927; 2 O 132/27
    École de filles, voir plans 2 O 132 / 27 / 1-2.
  - Champs de foire (1832-1860). Halle aux volailles (1827-1915)., 2 O 132/28
    Champ de foire, voir plans 2 O 132 / 28 / 1-3.
  - Horloge (1850-1912). Bascule (1922-1923). Abattoirs (1839-1927). Puits (1920-1922). Fontaines (1820-1905). Lavoirs (1921). Abreuvoirs (1825-1863)., 1820-1927; 2 O 132/29
    Fontaines, voir plan 2 O 132 / 29 / 1.
  - Urinoirs (1923-1925). Bains (1823-1897). Musées et théâtre (1820-1932). Atelier de distillation (1825). Auberge (1937). Cercle commercial et industriel (1928). Hangar (1925-1926). Clair voie (1926)., 1820-1937; 2 O 132/30
  - Biens non bâtis. Terrains, ventes., 1810-1930; 2 O 132/31
  - Biens non bâtis. Terrains, baux (1924-1939); cessions (1885-1924); acquisitions (1841-1924). Bois (1903). Mare (1828-1909). Fossés (1837-1920)., 1828-1939; 2 O 132/32
  - Travaux publics. - Eau potable (1892-1938). Éclairage public (1828-1920)., 1828-1938; 2 O 132/33
    Eau potable, voir plan 2 O 132 / 33 / 1.
  - Agriculture.- Canal (1828-1829). Industrie, coopérative de meunerie et boulangerie (1912)., 1828-1912; 2 O 132/34
  - Affaires militaires, police.- Sapeurs-pompiers (1898-1901). Police administrative: arrêtés municipaux (1930-1939)., 1898-1939; 2 O 132/35
  - Hospice. Budgets et chapitres additionnels (1910-1940); comptes administratifs (1911-1940)., 2 O 132/36
  - Hospice. Comptes de gestion., 1910-1931; 2 O 132/37
  - Hospice. Comptes de gestion., 1934; 2 O 132/38
  - Hospice. Comptes de gestion., 1935; 2 O 132/39
  - Hospice. Comptes de gestion., 1936; 2 O 132/40
  - Hospice. Comptes de gestion., 1937; 2 O 132/41
  - Hospice. Comptes de gestion., 1938; 2 O 132/42
  - Hospice: comptes de gestion., 1939 (janvier-février); 2 O 132/43
  - Hospice: comptes de gestion., 1939 (mars)-1940 (avril); 2 O 132/44
  - Hospice. Obligations et timbres., 1941; 2 O 132/45
  - Hospice: comptes de gestion., 1940; 2 O 132/46
  - Hospice: comptes de gestion., 1941; 2 O 132/47
  - Bureau de bienfaisance. Budgets et chapitres additionnels (1910-1940); comptes administratifs (1911-1940)., 2 O 132/48
  - Bureau de bienfaisance. Comptes de gestion., 1910-1936; 2 O 132/49
  - Bureau de bienfaisance. Comptes de gestion., 1936-1939; 2 O 132/50
  - Hospice. Règlement (1935); marché (1937-1938); terrains, baux (1929-1940) et adjudications (1939-1940)., 2 O 132/51
- Fourcès
  - Comptes administratifs., 1919-1940; 2 O 133/1
    Fourcès (Gers, France)
  - Budgets et chapitres additionnels., 1919-1940; 2 O 133/2
  - Comptes de gestion., 1919-1936; 2 O 133/3
  - Comptes de gestion., 1936-1941; 2 O 133/4
  - Revenus, impositions extraordinaires (1936-1938). Charges, achats de deux canons paragrêle., 1910-1938; 2 O 133/5
  - Administration générale.- Affectation d'un terrain au service du culte., 1876-1876; 2 O 133/6
  - Personnel.- Secrétaire., 1931-1931; 2 O 133/7
  - Bâtiments.- Église (1826-1927). Cimetière, aménagement (1842-1920) et gestion des concessions (1870-1928). Écoles, école de garçons (1923-1900); école de filles (1872-1900); mobilier scolaire (1926-1927). Bascule (1895-1896). Fontaine (1839-1841). Abreuvoirs (1837)., 1826-1928; 2 O 133/8
  - Biens non bâtis.- Terrains, ventes (1813-1890); acquisitions (1842-1890)., 2 O 133/9
  - Travaux publics.- Éclairage public., 1872-1912; 2 O 133/10
  - Bureau de bienfaisance. Comptes de gestion., 1919-1936; 2 O 133/11
  - Bureau de bienfaisance. Budgets et chapitres additionnels (1919-1936); comptes administratifs (1893-1919)., 1893-1936; 2 O 133/12
  - Affaires militaires, police.- Police administrative: arrêtés municipaux., 1929-1932; 2 O 133/13
- Frégouville
  - Budgets et chapitres additionnels (1909-1940); comptes administratifs (1909-1940)., 2 O 134/1
    Frégouville (Gers, France)
  - Comptes de gestion., 1909-1936; 2 O 134/2
  - Comptes de gestion., 1936-1941; 2 O 134/3
  - Administration générale.- Enquête administrative de 1854., 2 O 134/4
  - Bâtiments.- Mairie (1819-1912). Église (1891) et cloches (1923-1924). Presbytère (1908-1935). Cimetière, aménagement (1868-1876) et gestion des concessions (1843-1934). École, maison d'école, travaux (1839-1891); préau (1851-1928)., 1819-1935; 2 O 134/5
  - Biens communaux non bâtis.- Terrains, baux (1814-1864); échanges (1848-1850); ventes (1819-1846, 1850); acquisitions (1838); usurpations (1820-1824)., 2 O 134/6
  - Affaires militaires, police.- Police., 1919; 2 O 134/7
- Fustérouau
  - Comptes administratifs., 1909-1940; 2 O 135/1
    Fustérouau (Gers, France)
  - Budgets et chapitres additionnels., 1909-1940; 2 O 135/2
  - Comptes de gestion., 1909-1936; 2 O 135/3
  - Comptes de gestion., 1936-1941; 2 O 135/4
  - Administration générale.- Enquête administrative (1854). Contentieux (1792-1817)., 1792-1854; 2 O 135/5
  - Personnel.- Secrétaire., 1924; 2 O 135/6
  - Bâtiments.- Église (1886-1889). Presbytère (1910). Cimetière, aménagement (1889-1920) et gestion des concessions (1903-1928). École (1844-1894). Puits (1911-1912)., 1844-1928; 2 O 135/7
  - Biens non bâtis.- Terrains, baux (1817); échanges (1836-1837); acquisitions (1842-1869)., 1817-1869; 2 O 135/8
- Galiax
  - Budgets et chapitres additionnels (1909-1940). Comptes administratifs (1909-1940)., 2 O 136/1
    Galiax (Gers, France)
  - Comptes de gestion., 1909-1936; 2 O 136/2
  - Comptes de gestion., 1936-1941; 2 O 136/3
  - Charges, emprunts., 1846-1911; 2 O 136/4
  - Personnel.- Instituteur., 1894-1896; 2 O 136/5
  - Bâtiments.- Église (1914-1930). Presbytère (1866-1887). Cimetière, concessions (1901-1898). École, travaux (1846-1905); préau (1895-1897). Lavoirs (1824)., 1824-1930; 2 O 136/6
  - Biens non bâtis.- Terrains, baux (1868-1916); aliénations (1925-1926)., 1868-1926; 2 O 136/7
  - Affaires militaires, police.- Police administrative., 1882; 2 O 136/8
- Garbic
  - Budgets et chapitres additionnels (1910-1940). Comptes administratifs (1910-1940)., 2 O 137/1
    Garbic (Monferran-Savès, Gers, France; 1790-1965)
  - Comptes de gestion., 1910-1936; 2 O 137/2
  - Comptes de gestion., 1936-1941; 2 O 137/3
  - Revenus, ventes d'arbres (1891-1894); rente (1911)., 1891-1911; 2 O 137/4
  - Administration générale.- Contentieux., 1867; 2 O 137/5
  - Personnel.- Secrétaire., 1930; 2 O 137/6
  - Bâtiments.- Presbytère (1839-1939). Cimetière, aménagement (1925-1926) et gestion des concessions (1936-1937). École (1861-1923). Caserne de gendarmerie (1849-1923)., 1839-1937; 2 O 137/7
  - Biens non bâtis.- Terrains, échanges (1840-1896); ventes (1809-1838); acquisitions (1880); partages (1806-1810). Fossés (1831)., 1806-1896; 2 O 137/8
- Garravet
  - Budgets et chapitres additionnels (1909-1936). Comptes administratifs (1909-1940)., 2 O 138/1
    Garravet (Gers, France)
  - Comptes de gestion., 1909-1936; 2 O 138/2
  - Comptes de gestion., 1936-1941; 2 O 138/3
  - Revenus, ventes d'arbres (1926-1928); impositions extraordinaires (1897-1925). Charges, emprunts (1914-1918)., 1897-1928; 2 O 138/4
  - Administration générale.- Enquête administrative (1854). Contentieux (1829)., 1829-1854; 2 O 138/5
  - Bâtiments.- Mairie (1835-1836). Presbytère (1825-1837). Cimetière, aménagement (1893-1921) et gestion des concessions (1921-1935)., 1825-1935; 2 O 138/6
  - Bâtiments.- École, école enfantine (1913-1924); école de filles (1919-1920); préau (1884-1888). Puits (1891-1892, 1912-1918)., 1884-1924; 2 O 138/7
- Gaudonville
  - Budgets et chapitres additionnels (1910-1936). Comptes administratifs (1911-1941)., 1910-1941; 2 O 139/1
    Gaudonville (Gers, France)
  - Comptes de gestion., 1872-1936; 2 O 139/2
  - Comptes de gestion., 1936-1941; 2 O 139/3
  - Administration générale.- Contentieux (1807-1825). Assurances (1936)., 1807-1936; 2 O 139/4
  - Bâtiments.- Presbytère (1896-1897). Cimetière, aménagement (1894-1906) et gestion des concessions (1920-1934). École (1849-1870); logement des instituteurs (1865-1870). Horloge (1911). Bureau de l'octroi (1863)., 1849-1934; 2 O 139/5
  - Biens non bâtis.- Terrains, baux (1822-1932); ventes (1826-1851); usurpations (1837); aliénations (1857-1905)., 2 O 139/6
  - Affaires militaires, police.- Police administrative: arrêtés municipaux., 1934-1934; 2 O 139/7
  - Revenus, impositions extraordinaires., 1936-1937; 2 O 139/8
- Gaujac
  - Budgets et chapitres additionnels (1909-1940). Comptes administratifs (1909-1940)., 2 O 140/1
    Gaujac (Gers, France)
  - Comptes de gestion., 1909-1936; 2 O 140/2
  - Comptes de gestion., 1936-1941; 2 O 140/3
  - Administration générale.- Enquête administrative., 1854; 2 O 140/4
  - Bâtiments. - Église (1858-1909). Cimetière, aménagement (1876-1877) et gestion des concessions (1864-1916). École, maison d'école, travaux (1834-1889); mobilier scolaire (1898). Puits (1913-1914)., 1834-1916; 2 O 140/5
    Cimetière, voir plans 2 O 140 / 5 / 1-2. Église, voir plan 2 O 140 / 5 / 3.
  - Biens non bâtis.- Terrains, acquisitions (1864-1875, 1911); usurpations (1823)., 1823-1911; 2 O 140/6
  - Assistance et prévoyance.- Bureau de bienfaisance, comptes de gestion., 1935-1936; 2 O 140/7
- Gaujan
  - Budgets et chapitres additionnels (1910-1940). Comptes administratifs (1910-1940)., 2 O 141/1
    Gaujan (Gers, France)
  - Comptes de gestion., 1910-1936; 2 O 141/2
  - Comptes de gestion., 1936-1941; 2 O 141/3
  - Administration générale.- Enquête administrative (1854). Contentieux (1832-1833)., 1832-1854; 2 O 141/4
  - Bâtiments. - Église (1919, 1927). Presbytère (1919). Cimetière, aménagement (1882-1924) et gestion des concessions (1922-1929). École (1882-1888); préau (1925); logements des instituteurs (1873). Atelier de charité (1831). Puits (1898). Lavoirs (1925). Moulin à vent (1860-1861)., 1831-1929; 2 O 141/5
    École, voir plans 2 O 141 / 5 / 1-7.
  - Biens non bâtis.- Terrains, ventes (1832-1833); usurpations (1891-1892)., 1832-1892; 2 O 141/6
  - Travaux publics.- Digue., 1915; 2 O 141/7
- Gavarret-sur-Aulouste
  - Budgets et chapitres additionnels (1910-1940). Comptes administratifs (1910-1940)., 2 O 142/1
    Gavarret-sur-Aulouste (Gers, France)
  - Comptes de gestion., 1910-1937; 2 O 142/2
  - Comptes de gestion., 1937-1941; 2 O 142/3
  - Refus de voter le budget (1931). Revenus, impositions extraordinaires (1922-1937); rente (1924)., 2 O 142/4
  - Administration générale.- Contentieux (1805-1855). Assurances (1931)., 1805-1931; 2 O 142/5
  - Bâtiments.- Cimetière, aménagement (1856-1883) et gestion des concessions (1898-1934). École, maison d'école, travaux (1882-1887); école mixte (1882-1886); école de garçons (1886-1887); mobilier scolaire (1899); logement des instituteurs (1874-1880); puits scolaire (1892-1900). Foyer familial (1938). Puits communal (1855)., 1855-1938; 2 O 142/6
  - Personnel.- Secrétaire., 1938-1938; 2 O 142/7
  - Affaires militaires, police.- Police administrative: arrêtés municipaux (1937). Enquête de gendarmerie (1938)., 1937-1938; 2 O 142/8
- Gazaupouy
  - Budgets et chapitres additionnels (1910-1941). Comptes administratifs (1910-1940)., 2 O 143/1
    Gazaupouy (Gers, France)
  - Comptes de gestion., 1910-1936; 2 O 143/2
  - Comptes de gestion., 1936-1941; 2 O 143/3
  - Revenus, taxe (1855); emprunts (1913-1914); impositions extraordinaires (1937)., 1855-1937; 2 O 143/4
  - Administration générale.- Contentieux., 1858-1883; 2 O 143/5
  - Bâtiments.- Église (1820-1910). Presbytère (an X-1820). Cimetière, aménagement (1822-1886) et gestion des concessions (1877-1913). École, école mixte (1836-1892); école de garçons (1891); logement des instituteurs (1869-1913). Portail, vente (1877)., 1802-1913; 2 O 143/6
  - Biens non bâtis.- Terrains, baux (1851-1914); échange (1873); usurpations (1870-1871)., 2 O 143/7
  - Bureau de bienfaisance. Comptes de gestion., 1886-1936; 2 O 143/8
  - Bureau de bienfaisance. Budgets et chapitres additionnels (1909-1940); comptes administratifs (1909-1935)., 2 O 143/9
  - Personnel.- Secrétaire., 1938-1938; 2 O 143/10
  - Affaires militaires, police.- Police administrative: arrêtés municipaux., 1936-1936; 2 O 143/11
- Gazax-et-Baccarisse
  - Budgets et chapitres additionnels (1910-1940). Comptes administratifs (1911-1940)., 2 O 144/1
    Gazax-et-Baccarisse (Gers, France)
  - Comptes de gestion., 1898-1936; 2 O 144/2
  - Comptes de gestion., 1936-1941; 2 O 144/3
  - Revenus, impositions extraordinaires., 1914-1926; 2 O 144/4
  - Administration générale.- Assurances., 1920; 2 O 144/5
  - Bâtiments.- Église (1929). Cimetière, aménagement (1902). Écoles, école mixte (1878-1902); préau (1927); logement des instituteurs (1897-1906)., 1878-1929; 2 O 144/6
  - Biens non bâtis.- Terrains, baux (1848-1849); acquisitions (1844-1852)., 2 O 144/7
- Gée-Rivière
  - Budgets et chapitres additionnels (1910-1940). Comptes administratifs (1910-1940)., 2 O 145/1
    Gée-Rivière (Gers, France)
  - Comptes de gestion., 1885-1941; 2 O 145/2
  - Administration générale.- Contentieux., 1832-1906; 2 O 145/3
  - Personnel.- Secrétaire., 1912; 2 O 145/4
  - Bâtiments. - Presbytère (1884). Cimetière, concessions (1890-1938). Écoles, école mixte (1897-1901); mobilier scolaire (1872); logement des instituteurs (1912). Place publique (1847). Puits (1913)., 1847-1938; 2 O 145/5
    École, voir plan 2 O 145 / 5 / 1.
  - Biens non bâtis.- Terrains, bornage (1908-1909); baux (1837-1924); ventes (1877-1879); acquisitions (1880); adjudication (1932)., 1837-1932; 2 O 145/6
  - Agriculture.- Digue., 1850-1880; 2 O 145/7
  - Travaux publics.- Défenses contre les inondations., 1875-1887; 2 O 145/8
- Gimbrède
  - Budgets et chapitres additionnels (1910-1940). Comptes administratifs (1910-1940)., 2 O 146/1
    Gimbrède (Gers, France)
  - Comptes de gestion., 1910-1934; 2 O 146/2
  - Comptes de gestion., 1934-1937; 2 O 146/3
  - Comptes de gestion., 1937-1941; 2 O 146/4
  - Revenus, impositions extraordinaires (1936-1938). Charges, emprunts (1922-1928)., 1922-1938; 2 O 146/5
  - Administration générale.- Enquête administrative de 1854 (1854). Assurances (1932)., 1854-1932; 2 O 146/6
  - Mairie (1854-1855). Église (1844-1927). Presbytère (1822-1855). Cimetière de Gimbrède, aménagement (1849-1901) et gestion des concessions (1852-1903); cimetière de Rouilhac, aménagement (1874-1877)., 1822-1927; 2 O 146/7
  - Écoles, maison d'école, construction (1849-1886); école mixte (1879); école de filles (1860-1893). Lavoir (1871-1912). Caserne de pompiers (1911). Statue (1879)., 1849-1912; 2 O 146/8
  - Biens non bâtis.- Terrains, baux (1821-1930); échanges (1841-1911); ventes (1879-1883). Bois (1860-1862)., 2 O 146/9
  - Assistance et prévoyance.- Bureau de bienfaisance, budgets., 1939-1940; 2 O 146/10
  - Affaires militaires, police.- Police administrative: arrêtés municipaux., 1929-1929; 2 O 146/11
- Gimont
  - Budgets et chapitres additionnels (1892-1940). Comptes administratifs (1921-1940)., 2 O 147/1
    Gimont (Gers, France)
  - Comptes de gestion., 1921-1931; 2 O 147/2
  - Comptes de gestion., 1934-1935; 2 O 147/3
  - Comptes de gestion, dépenses (1935-1936)., 2 O 147/4
  - Comptes de gestion, recettes (1935-1936)., 2 O 147/5
  - Comptes de gestion, dépenses (1936-1937)., 2 O 147/6
  - Comptes de gestion, recettes (1936-1937)., 2 O 147/7
  - Comptes de gestion, dépenses (1937-1938)., 2 O 147/8
  - Comptes de gestion, recettes (1937-1938)., 2 O 147/9
  - Comptes de gestion, dépenses (1938-1939)., 2 O 147/10
  - Comptes de gestion, dépenses (1938-1939)., 2 O 147/11
  - Comptes de gestion, recettes (1938-1939)., 2 O 147/12
  - Comptes de gestion, dépenses et recettes, articles 11 à 102 (1939-1940)., 2 O 147/13
  - Comptes de gestion, dépenses et recettes, articles 103 à 215 (1939-1940)., 2 O 147/14
  - Comptes de gestion, dépenses et recettes, articles 25 à 98 (1940-1941)., 2 O 147/15
  - Comptes de gestion, dépenses et recettes, articles 99 à 199 (1940-1941)., 2 O 147/16
  - Relations avec la Cour des Comptes (1910-1923). Revenus, impositions extraordinaires (1912-1926); ventes d'arbres (1916). Octroi (1901-1925)., 1901-1926; 2 O 147/17
  - Charges, pièces justificatives des dépenses (1872-1927); emprunts (1894-1930)., 1872-1930; 2 O 147/18
  - Administration générale.- Contentieux (1880-1902, 1927). Assurances (1908-1930)., 1880-1930; 2 O 147/19
  - Personnel.- Secrétaire (1912). Placier (1913). Fontainier (1910). Percepteur (1911). Commissaire de police (1910). Archiviste (1910). Directeur de l'école de musique (1912-1914)., 1910-1914; 2 O 147/20
  - Mairie (1829-1849, 1921). Église (1812). Chapelle (1840). Presbytère (1918). Monument aux morts (1926-1928). Cimetière, aménagement (1878-1879, 1918)., 1812-1928; 2 O 147/21
  - Cimetière, tarifs (1836-1920); gestion des concessions (1858-1908)., 2 O 147/22
  - Cimetière, gestion des concessions (1912-1940); pompes funèbres (1913)., 2 O 147/23
  - École maternelle (1901-1918); école mixte (1833-1888)., 1833-1918; 2 O 147/24
  - École de garçons (1872-1909); école de filles (1889-1918); école de la doctrine chrétienne (1869); collège (1830-1923)., 2 O 147/25
  - Hôpital (1865-1925). Atelier de charité (1874-1909). Bâtiment du service de la santé (1916)., 2 O 147/26
  - Place à la volaille., 1891-1929; 2 O 147/27
  - Place couverte (1826-1832). Marché aux veaux (1907)., 1826-1907; 2 O 147/28
  - Halle., 1831-1894; 2 O 147/29
  - Bascule (1895-1923). Abattoirs (1817-1909)., 1817-1923; 2 O 147/30
  - Haras (1892). Puits (1899). Fontaines (1881-1895); pompe à eau (1922-1929). Lavoir (1879-1887). Caserne des pompiers, pompe à incendie (1925-1926). Théâtre (1911). Murailles Saint-Eloi (1823). Hangar (1836-1861). Maison Bertrand (1905). Hangar des pèlerins (1918)., 1823-1929; 2 O 147/31
  - Biens non bâtis.- Terrains, baux (1901); acquisitions (1866); usurpations (1838); aliénations (1860-1893). Jardins publics (1821-1895). Pacage (1818). Fossés (1811-1812). Pépinière (1898)., 1811-1901; 2 O 147/32
  - Travaux publics.- Eau potable (1881-1922). Egouts (1911-1925). Éclairage public (1810-1882)., 1810-1925; 2 O 147/33
  - Agriculture.- Cours d'eau, ruisseau La Marcaou., 1836-1922; 2 O 147/34
  - Affaires militaires, police.- Affaires militaires, recensement des chevaux (1939). Police administrative: arrêtés municipaux (1920-1940)., 2 O 147/35
  - Hospice: comptes de gestion., 1909-1931; 2 O 147/36
  - Hospice: comptes de gestion., 1934-1936; 2 O 147/37
  - Hospice: comptes de gestion., 1936-1937; 2 O 147/38
  - Hospice: comptes de gestion., 1937-1938; 2 O 147/39
  - Hospice: comptes de gestion., 1938-1939; 2 O 147/40
  - Hospice: comptes de gestion., 1939-1940; 2 O 147/41
  - Hospice: comptes de gestion., 1940-1941; 2 O 147/42
  - Hospice. Comptes administratifs., 1909-1940; 2 O 147/43
  - Hospice. Budgets et chapitres additionnels., 1909-1940; 2 O 147/44
  - Bureau de bienfaisance. Comptes de gestion., 1910-1936; 2 O 147/45
  - Bureau de bienfaisance. Comptes de gestion., 1936-1941; 2 O 147/46
  - Bureau de bienfaisance. Budgets et chapitres additionnels (1910-1940); comptes administratifs (1911-1940)., 2 O 147/47
- Giscaro
  - Comptes administratifs., 1910-1940; 2 O 148/1
    Giscaro (Gers, France)
  - Budgets et chapitres additionnels., 1910-1940; 2 O 148/2
  - Comptes de gestion., 1911-1935; 2 O 148/3
  - Comptes de gestion., 1935-1940; 2 O 148/4
  - Administration générale.- Contentieux., 1834-1843; 2 O 148/5
  - Bâtiments.- Cimetière, aménagement (1876-1896) et gestion des concessions (1914). Écoles (1841-1928)., 2 O 148/6
  - Biens non bâtis.- Terrains, bornage (1834-1848); baux (1899); échanges (1831); ventes (1819-1852); acquisitions (1837-1839); adjudications (1807-1837); usurpations (1835-1845)., 1807-1899; 2 O 148/7
- Gondrin
  - Comptes administratifs., 1913-1940; 2 O 149/1
    Gondrin (Gers, France)
  - Budgets et chapitres additionnels., 1910-1940; 2 O 149/2
  - Comptes de gestion., 1910-1934; 2 O 149/3
  - Comptes de gestion., 1934-1935; 2 O 149/4
  - Comptes de gestion., 1935-1937; 2 O 149/5
  - Comptes de gestion., 1937-1939; 2 O 149/6
  - Comptes de gestion., 1939-1941; 2 O 149/7
  - Gestion occulte (1825-1829). Revenus, octroi (1825-1837); rente (1846-1847, 1892); taxes municipales (1909-1930); cautionnement (1916); ventes d'arbres (1925-1938); droits de place (1927); impositions extraordinaires (1936-1937). Charges, emprunts (1911-1926)., 1825-1938; 2 O 149/8
  - Administration générale.- Contentieux (1828-1889). Assurances (1934)., 1828-1934; 2 O 149/9
  - Personnel.- Receveur., 1826-1837; 2 O 149/10
  - Mairie (1807-1831). Église (1825-1909). Cimetière, aménagement (1830-1910)., 1807-1910; 2 O 149/11
  - Cimetière, concessions., 1855-1939; 2 O 149/12
  - École mixte (1849-1924); école de garçons (1864); école de filles (1869-1871)., 2 O 149/13
  - Logement des instituteurs (1872-1889). Halle (1832-1864). Place du château (1873-1874). Place publique (1926). Puits (1837-1936). Fontaines (1836-1906). Lavoirs (1867-1927)., 1832-1936; 2 O 149/14
  - Porte d'entrée de la ville (1831-1832). Hangar (1881). Immeuble (1825-1926). Horloge (1832-1883). Champ de foire (1832). Foyer familial (1931). Pompe élévateur (1931). Bassin (1824-1825). Théâtre (1935). Salle des fêtes (1935). Cinéma (1940)., 1824-1940; 2 O 149/15
  - Terrains, baux (1837-1935); échanges (1827-1887)., 1827-1935; 2 O 149/16
  - Terrains, ventes., 1802-1894; 2 O 149/17
  - Terrains, acquisitions., 1832-1887; 2 O 149/18
  - Terrains, adjudications (1825); usurpations (1829-1834); aliénations (1825-1826); occupation temporaire (1875-1882). Fossés (1830)., 1825-1882; 2 O 149/19
  - Travaux publics.- Distribution d'essence., 1925-1925; 2 O 149/20
  - Agriculture.- Cours d'eau, Osse (1924); concession d'une source (1852-1853)., 1852-1924; 2 O 149/21
  - Affaires militaires, police.- Police administrative: arrêtés municipaux., 1884-1939; 2 O 149/22
  - Hospice, budgets et chapitres additionnels (1912-1936); comptes administratifs (1913-1922)., 2 O 149/23
  - Bureau de bienfaisance. Comptes de gestion., 1910-1936; 2 O 149/24
  - Bureau de bienfaisance. Budgets et chapitres additionnels (1910-1940); comptes administratifs (1925-1935)., 2 O 149/25
- Goutz
  - Comptes administratifs., 1909-1940; 2 O 150/1
    Goutz (Gers, France)
  - Budgets et chapitres additionnels., 1910-1940; 2 O 150/2
  - Comptes de gestion., 1909-1941; 2 O 150/3-4
    - Comptes de gestion., 1909-1937; 2 O 150/3
    - Comptes de gestion., 1937-1941; 2 O 150/4
  - Revenus, impositions extraordinaires (1936-1937). Charges, emprunt (1914)., 1914-1937; 2 O 150/5
  - Administration générale.- Contentieux (1843-1895). Assurances (1929)., 1843-1929; 2 O 150/6
  - Bâtiments. - Église (1926-1930) et cloche (1910-1912). Presbytère (1915). Cimetière, aménagement (1809-1810) et gestion des concessions (1897-1940). École, maison d'école (1843-1899); mobilier scolaire (1883-1884); clôture (1906). Horloge (1912). Lavoir (1903-1904)., 1809-1940; 2 O 150/7
    Église, voir plans 2 O 150 / 7 / 1-7.
  - Biens non bâtis.- Terrains, baux (1872-1939); acquisitions (1884); adjudications (1825-1854); aliénations (1819-1841); amodiation (1871)., 1819-1939; 2 O 150/8
  - Bureau de bienfaisance. Comptes de gestion., 1913-1937; 2 O 150/9
  - Bureau de bienfaisance. Comptes administratifs., 1922-1935; 2 O 150/10
  - Bureau de bienfaisance. Budgets et chapitres additionnels., 1913-1937; 2 O 150/11